【裁判字號】    97,訴,4304
【裁判日期】    971128
【裁判案由】    偽造文書等
【裁判全文】
臺灣臺中地方法院刑事判決              97年度訴字第4304號
公  訴  人  臺灣臺中地方法院檢察署檢察官
被      告  甲○○
上列被告因偽造文書等案件，經檢察官提起公訴（97年度偵緝字
第1828號、97年度偵字第20716 號），被告自白犯罪，本院合議
庭裁定由受命法官獨任依簡式審判程序審理，判決如下：
    主  文
甲○○所犯如附表所示各罪，各處如附表所示之刑，應執行有期
徒刑壹年伍月。履歷表姓名欄上偽造之「黃建智」署押壹枚，沒
收。
    事  實
一、甲○○前因竊盜案件，經法院判處有期徒刑6 月，嗣經減刑
    為有期徒刑3 月確定；另因竊盜及侵占等案件，經法院各判
    處有期徒刑8 月及1 年2 月確定，嗣經減刑併定應執行有期
    徒刑10月確定，與上開竊盜案件接續執行，於民國96年10月
    11日縮短刑期執行完畢。詎仍不知悛改，於下列時、地，各
    為下列行為：
  (一)基於行使偽造私文書之犯意，於96年11月20日14時45分許，
    至臺北縣永和市○○街95號「全家便利商店」，未經「黃建
    智」同意或授權，在履歷表上偽填「黃建智、男、23歲、72
    年11月11日生、籍貫臺中市、血型AB、學歷東吳大學法律系
    （大三）、未婚、行動電話0000000000、通訊處臺北市○○
    街23號9 樓、曾任職務7-11大夜、晚班、全家大夜、身分證
    字號Ｚ000000000」等資料，表明「黃建智」向全家便利商店
    應徵店員之個人履歷資料意旨私文書（其上有偽造之「黃建
    智」簽名1 枚），持交上開便利商店店長王韻淇行使之，足
    生損害於「黃建智」、王韻淇及全家便利商店。
  (二)意圖為自己不法之所有，於96年11月21日21時50分許，在臺
    北縣永和市○○街95號「全家便利商店」，利用其擔任實習
    店員之便，徒手竊取該便利商店所有，收銀機內之現金新臺
    幣（下同）31,000元及遊戲點數卡5 張（市價2,050 元）得
    手。
  (三)基於行使偽造私文書之犯意，於96年12月29日，至高雄市○
    ○區○○街155 號「全家便利商店」，未經「黃建智」同意
    或授權，在履歷表上偽填「黃建智、男、23歲、72年11月11
    日生、籍貫高雄市、血型AB、學歷文藻學院、未婚、行動電
    話0000000000、通訊處臺北市○○街23號9 樓、曾任職務7-
    11大夜、晚班、全家大夜、身分證字號（不詳）」等資料，
    表明「黃建智」向全家便利商店應徵店員之個人履歷資料意
    旨私文書，持交上開便利商店副店長張景盛行使之，足生損
    害於「黃建智」、張景盛及全家便利商店。
  (四)意圖為自己不法之所有，於96年12月30日3 時許，在高雄市
    三民區○○街155 號「全家便利商店」，利用其擔任實習店
    員之便，徒手竊取該便利商店所有，收銀機及小金庫內之現
    金共計32,000元得手。
  (五)意圖為自己不法之所有，於97年1 月29日17時45分許，在臺
    中市○區○○路二段107 號「全家便利商店」，利用其擔任
    實習店員之便，徒手竊取該便利商店所有，收銀機內之現金
    共計57,000元及店長黃主成所有現金10,000元得手，旋逃離
    現場。
    嗣於97年1 月29日17時50分許，在臺中市○區○○路二段10
    1 號前，因形跡可疑為警盤查，經帶回所製作筆錄時，甲○
    ○於其上開犯罪事實一(一)至(四)未發覺前，向臺中市警察局第
    一分局民權派出所自首而接受裁判，始悉上情。
二、案經臺中市警察局第一分局報請臺灣臺中地方法院檢察署檢
    察官偵查起訴。
    理  由
一、訊據被告甲○○於本院坦承上揭事實不諱，核與告訴人王韻
    淇、黃主成於警詢及張景盛於檢察官訊問時證述情節相符，
    復有贓物認領保管單、履歷表、進貨單、收銀機交接班表影
    本、現場圖及翻拍列印照片2 張在卷可稽，足認被告自白與
    事實相符，應可採信。綜上，本件事證明確，被告犯行，堪
    以認定。
二、核被告事實一(一)、(三)所為，各係犯刑法第216 條、第210 條
    之行使偽造私文書罪；事實一(二)、(四)、(五)所為，各係犯刑法
    第320 條第1 項竊盜罪。公訴意旨認被告事實一(一)、(三)所為
    ，各係犯刑法第212 條、第210 條之罪，尚有欠洽，起訴法
    條應予變更。被告於履歷表上偽造署押之行為，為其偽造履
    歷表私文書之階段行為；又其偽造私文書之低度行為，應為
    其行使之高度行為所吸收，不另論罪。又被告前因竊盜案件
    ，經法院判處有期徒刑6 月，嗣經減刑為有期徒刑3 月確定
    ；另因竊盜及侵占等案件，經法院各判處有期徒刑8 月及1
    年2 月確定，嗣經減刑併定應執行有期徒刑10月確定，與上
    開竊盜案件接續執行，於96年10月11日縮短刑期執行完畢，
    有臺灣高等法院被告前案紀錄表在卷可稽。茲被告受有期徒
    刑執行完畢，5 年內故意再犯有期徒刑以上之罪，均為累犯
    ，應依刑法第47條第1 項規定，各加重其刑。被告於上開事
    實一(一)至(四)犯行未發覺前，主動向臺中市警察局第一分局民
    權派出所自首犯罪，有被告警詢筆錄1 紙附卷可參，應依刑
    法第62條前段規定，各減輕其刑，並依法先加後減。被告所
    犯上開5 罪間，犯意各別，行為互殊，應分論併罰。爰審酌
    被告大學肄業學歷，年輕力壯，不思以正當管道，賺取金錢
    ，甫因竊盜等案執行有期徒刑完畢，仍不知悔改，偽造履歷
    表向上開便利商店應徵店員，並利用擔任實習店員之便，竊
    取金錢及商品，及犯後坦承犯行等一切情狀，量處如主文所
    示之刑，併定其應執行之刑。至於履歷表姓名欄上偽造之「
    黃建智」署名1 枚，不問屬於犯人與否，依刑法第219 條規
    定，宣告沒收之。另被害人張景盛於偵訊供稱：我記得是用
    「黃建智」的名義應徵，有填寫履歷表，但他的履歷在案發
    後一、兩個禮拜就撕掉了等語甚詳，足見，被告在高雄市○
    ○區○○街155 號「全家便利商店」應徵店員所填之履歷表
    業已滅失，其上偽造之「黃建智」署名1 枚自無從宣告沒收
    ，併此說明。
據上論斷，應依刑事訴訟法第273 條之1 第1 項、第284 條之1
、第299 條第1 項前段、第300 條，刑法第216 條、第210 條、
第320 條第1 項、第47條第1 項、第62條前段、第51條第5 款、
第219 條，刑法施行法第1 條之1 ，判決如主文。
本案經檢察官乙○○到庭執行職務
中    華    民    國    97    年    11    月    28    日
                  刑事第十六庭  法  官  柯志民
上正本證明與原本無異。
如不服本判決，應於收受送達後10日內向本院提出上訴書狀（應
敘述具體理由並附繕本）。
上訴書狀如未敘述理由，應於上訴期間屆滿後20日內補提理由書
於本院。
                                書記官  賴亮蓉
中    華    民    國    97    年    11    月    28    日
附表：
┌──┬──────┬───────────────────┐
│編號│    事實    │            所犯罪名及處刑            │
├──┼──────┼───────────────────┤
│ 01 │詳如事實一(一)│甲○○行使偽造私文書，足以生損害於他人│
│    │            │，累犯，處有期徒刑月。履歷表姓名欄上│
│    │            │偽造之「黃建智」署押壹枚，沒收。      │
├──┼──────┼───────────────────┤
│ 02 │詳如事實一(二)│甲○○竊盜，累犯，處有期徒刑肆月。    │
├──┼──────┼───────────────────┤
│ 03 │詳如事實一(三)│甲○○行使偽造私文書，足以生損害於他人│
│    │            │，累犯，處有期徒刑月。              │
├──┼──────┼───────────────────┤
│ 04 │詳如事實一(四)│甲○○竊盜，累犯，處有期徒刑肆月。    │
├──┼──────┼───────────────────┤
│ 05 │詳如事實一(五)│甲○○竊盜，累犯，處有期徒刑伍月。    │
└──┴──────┴───────────────────┘
論罪之法條全文：
刑法第210條
偽造、變造私文書，足以生損害於公眾或他人者，處五年以下有
期徒刑。
刑法第216條
行使第二百十條至第二百十五條之文書者，依偽造、變造文書或
登載不實事項或使登載不實事項之規定處斷。
刑法第320條
意圖為自己或第三人不法之所有，而竊取他人之動產者，為竊盜
罪，處五年以下有期徒刑、拘役或五百元以下罰金。
意圖為自己或第三人不法之利益，而竊佔他人之不動產者，依前
項之規定處斷。
前二項之未遂犯罰之。


司法院資訊處製作；財團法人民間司法改革基金會備份。
